臺灣士林地方法院刑事判決　　　　　　　　　　　　　九十一年度訴字第三六二號
　　公　訴　人　臺灣士林地方法院檢察署檢察官
　　被　　　告　乙○○
　　指定辯護人　本院公設辯護人　姜惠如
右列被告因違反槍砲彈藥刀械管制條例等案件，經檢察官提起公訴（九十一年度偵字
第二八八六號），本院判決如左：
    主  文
乙○○未經許可，製造可發射子彈具有殺傷力之改造手槍，累犯，處有期徒刑壹年拾
月，併科罰金新台幣貳拾萬元，罰金如易服勞役以罰金總額與六個月之日數比例折算
，扣案具殺傷力之仿 Derringer雙管手槍製造之金屬玩具改造手槍壹支（槍枝管制編
號：0000000000）、仿 WALTHER廠半自動手槍製造之金屬玩具改造手槍壹
支（槍枝管制編號：0000000000）、電鑽壹支及砂輪機壹台，均沒收；又
共同連續攜帶兇器竊盜，累犯，處有期徒刑貳年。應執行有期徒刑年陸月，併科罰
金新台幣貳拾萬元，罰金如易服勞役以罰金總額與六個月之日數比例折算，扣案具殺
傷力之仿Derringer 雙管手槍製造之金屬玩具改造手槍壹支（槍枝管制編號：000
0000000）、仿 WALTHER廠半自動手槍製造之金屬玩具改造手槍壹支（槍枝管
制編號：0000000000）、電鑽壹支及砂輪機壹台，均沒收。
    事  實
一、乙○○前曾於民國（下同）八十六年間，因違反麻醉藥品管理條例案件，經臺灣
    板橋地方法院於八十六年十月二十九日判處有期徒刑六月，如易科罰金以三百元
    折算一日，並於同年十二月一日確定，其又於八十七年間因竊盜案件，經本院於
    八十七年四月十四日判處有期徒刑五月，並於同年五月二十三日確定，嗣上開二
    罪並定應執行刑為有期徒刑九月，而於八十八年六月十日執行完畢（其另於八十
    六年間因犯公共危險罪，經本院判處拘役五十日，於前開徒刑執行完畢後接續執
    行拘役，而於八十八年七月二十三日出監），猶不知悔改，復於九十年七、八月
    間某日，在臺北縣三重市某不詳名稱之玩具模型店內，以新臺幣（下同）六萬元
    之價格購得不具殺傷力之仿Derringer 雙管手槍製造之金黃色金屬玩具手槍一支
    、仿WALTHER廠半自動手槍製造之黑色及金黃色金屬玩具手槍二支、仿BERETTA廠
    半自動手槍製造之銀白色金屬玩具手槍一支與玩具槍用金屬彈殼九十一顆後，明
    知其他可發射金屬或子彈具有殺傷力之槍枝為槍砲彈藥刀械管制條例所管制之物
    品，未經許可，不得製造及持有，竟基於改製可發射子彈具有殺傷力槍枝之犯意
    ，旋於九十年九月間某日，在臺北縣三芝鄉○○○○○道路旁之空屋內，未經主
    管機關許可，利用其所有之電鑽一支、砂輪機一台為工具，將前開仿 Derringer
    雙管手槍製造之金屬玩具手槍槍管內阻鐵拆除，使其成為可以裝填、閉鎖和擊發
    適用之子彈，而製造成為具有殺傷力之改造掌心雷手槍一支（槍枝管制編號：0
    000000000），並以換裝土造金屬槍管之方式，接續將其中之黑色仿
    WALTHER 廠半自動手槍製造之金屬玩具手槍一支製造成為可擊發子彈具有殺傷力
    之改造八厘米手槍一支（槍枝管制編號：0000000000），進而未經許
    可持有上開槍械，改造完成後並將之藏放於臺北縣三芝鄉○○○○○道路旁之空
    屋內。另乙○○或單獨一人，或夥同成年人吳振東（另因竊盜案件由本院判處有
    期徒刑四月確定）共同基於意圖為自己不法所有之概括犯意聯絡，連續於如附表
    所示之時、地，各以如附表所示之方法，徒手或持自備之鑰匙或客觀上足以對人
    之生命、身體、安全構成威脅而具有危險性可供為兇器使用之螺絲起子一支作為
    工具，打開或撬開而損壞如附表所示被害人自小客車之車門門鎖，足生損害於如
    附表所示之被害人，再連續竊取如附表所示之被害人財物（犯罪時間、地點、方
    法、被害人、所竊財物及有無提出毀損告訴均詳如附表所示）。嗣於九十一年三
    月十一日上午十時許，在臺北縣淡水鎮小坪頂吳仔厝社區出口處，適為警查獲乙○○睡於如附表編號十一所示壬○○遭竊之車牌號碼ＤＪ─二八四六號自小客車
    內，乙○○乃於警方尚未發覺其未經許可製造及持有上開槍枝前，即向在場之莊
    茂祥小隊長等人自首其前揭非法改造槍枝行為，並主動告知警方其所製造之前述
    槍枝藏放在臺北縣三芝鄉○○○○○道路旁之空屋內，繼由其帶同警方至上址起
    獲並報繳其持有之全部具殺傷力改造掌心雷手槍一支（槍枝管制編號：0000
    000000）、改造八厘米手槍一支（槍枝管制編號：0000000000
    ）、其所有供改製手槍用之電鑽一支、砂輪機一台，及乙○○所有與改造槍枝無
    關之不具殺傷力仿 WALTHER廠半自動手槍製造之金黃色金屬玩具手槍一支、仿
    BERETTA 廠半自動手槍製造之銀白色金屬玩具手槍一支、玩具槍用金屬彈殼九十
    一顆、研磨機三台、活動扳手四支、鉗子一把、工具箱一盒等物，始偵知上情，
    嗣並接受裁判。
二、案經乙○○自首、被害人戊○○、壬○○告訴暨臺北縣警察局淡水分局報請臺灣
    士林地方法院檢察署檢察官偵查起訴。
    理  由
一、訊據被告乙○○對於前開犯罪事實除否認將其中之黑色仿WALTHER 廠半自動手槍
    製造之金屬玩具手槍一支改製為可擊發子彈具有殺傷力之改造八厘米手槍外，其
    餘均坦承不諱，其辯稱略以：伊買來就是如此，槍管即是土造金屬槍管，並未更
    換，但伊有試射過云云。
二、經查：
  (一)右揭事實，業據被告乙○○於警訊時（詳見偵查卷第二一頁至第二四頁、第一二
    五頁至第一二六頁背面、第一四三頁至第一四四頁背面）、偵查（詳見偵查卷第
    八三頁至第八五頁九十一年三月十二日偵查筆錄、偵查卷第一０四頁至第一０六
    頁九十一年四月十一日偵查筆錄、偵查卷第一四０頁至第一四０頁背面九十一年
    四月十九日偵查筆錄、偵查卷第一七六頁九十一年四月三十日偵查筆錄、偵查卷
    第二一０頁至第二一二頁九十一年五月二十八日偵查筆錄）及本院審理中均坦承
    不諱，核與共犯吳振東於警訊時（詳見偵查卷第二七頁至第三十頁）及偵查中（
    詳見偵查卷第八五頁至第八六頁九十一年三月十二日偵查筆錄）所供、被害人王
    煉傑（詳見偵查卷第三三頁至第三四頁背面警訊筆錄）、癸○○（詳見偵查卷第
    三七頁至第三七頁背面警訊筆錄、偵查卷第二二０頁至第二二一頁九十一年五月
    二十八日偵查筆錄）、謝國榮（詳見偵查卷第四一頁背面警訊筆錄、偵查卷第二
    一九頁背面九十一年五月二十八日偵查筆錄）、丙○○（詳見偵查卷第四八頁至
    第四八頁背面警訊筆錄、偵查卷第二二０頁至第二二一頁九十一年五月二十八日
    偵查筆錄）、庚○○（詳見偵查卷第五十頁至第五十頁背面警訊筆錄、偵查卷第
    一八一頁至第一八二頁九十一年五月二日偵查筆錄）、子○○（詳見偵查卷第五
    二頁背面警訊筆錄）、丁○○（詳見偵查卷第五五頁至第五五頁背面警訊筆錄、
    偵查卷第二二三頁至第二二三頁背面九十一年五月二十八日偵查筆錄）、壬○○
    （詳見偵查卷第五九頁至第六０頁警訊筆錄、偵查卷第二二四頁九十一年五月二
    十八日偵查筆錄）、戊○○（詳見偵查卷第一二七頁至第一二七頁背面警訊筆錄
    、偵查卷第二二四頁背面至第二二五頁九十一年五月二十八日偵查筆錄）、彭宏
    達（詳偵查卷第一七一頁至第一七一頁背面警訊筆錄、偵查卷第二二一頁背面至
    第二二二頁九十一年五月二十八日偵查筆錄）、胡淑暖（詳見偵查卷第一七二頁
    至第一七二頁背面警訊筆錄）、蔡森榮（詳見偵查卷第二二一頁背面至第二二二
    頁九十一年五月二十八日偵查筆錄）、林慶欣（詳見偵查卷第一八七頁至第一八
    七頁背面警訊筆錄、偵查卷第二五二頁至第二五二頁背面九十一年六月二十五日
    偵查筆錄）、翁榮祈（詳見偵查卷第一九八頁至第一九八頁背面警訊筆錄）等人
    之指訴及證人甲○○於警訊及偵審中（詳見偵查卷第三五頁至第三六頁警訊筆錄
    、偵查卷第二四九頁至第二四九頁背面九十一年六月二十五日偵查筆錄及本院九
    十一年八月十二日訊問筆錄）、許智仁於本院審訊時（詳見本院九十一年八月十
    二日訊問筆錄）證述之情節均相符，並有臺北縣警察局車輛尋獲電腦輸入單（詳
    見偵查卷第三八頁，記載癸○○之車牌號碼ＢＱ─八三七七號自小客車於九十一
    年一月九日十七時在臺北縣淡水坪頂國華高爾夫球練習場尋獲）、被害人癸○○
    所立臺北縣警察局贓物認領保管單（詳見偵查卷第三九頁，記載領回ＢＱ─八三
    七七號自小客車一輛）、臺北縣警察局淡水分局興仁派出所陳報單（詳見偵查卷
    第四一頁，記載呈報尋獲車牌號碼ＮＶ─五六六八號自小客車，在臺北縣淡水鎮
    ○○路十六號前尋獲）、被害人謝國榮所立臺北縣警察局贓物認領保管單及切結
    書（詳見偵查卷第四二頁，記載領回ＮＶ─五六六八號自小客車一輛，切結書內
    容為因警方人員採證鑑識過程有污染車內裝潢之虞而婉拒警方採證）、臺北縣警
    察局車輛失竊證明單（詳見偵查卷第四三頁，記載ＮＶ─五六六八號自小客車車
    主係益玖營造有限公司，報案人係謝國棟，九十一年二月八日二時四十分在彰化
    縣田中鎮○○路旁遭竊，九十一年二月八日二時四十五分向彰化縣警察局田中分
    局田中派出所報案）、車牌號碼ＮＶ─五六六八號自小客車之行車執照及謝國榮
    駕照（詳見偵查卷第四四頁，行車執照記載係益玖營造有限公司所有）、車號Ｎ
    Ｆ─六七八八號自小客車之行車執照（詳見偵查卷第四九頁，記載係魏俊傑所有
    ）、被害人丙○○所立臺北縣警察局贓物認領保管單（詳見偵查卷第五０頁，記
    載領回車號ＮＦ─六七八八號自小客車）、被害人庚○○所立臺北縣警察局贓物
    認領保管單（詳見偵查卷第五一頁，載領回ＳＯＮＹ音響主機、喇叭二只、超細
    纖維擦拭布、回數票二張）、臺北縣警察局淡水分局三芝派出所陳報單（詳見偵
    查卷第五二頁，記載呈報尋獲車號ＨＥ─八六五五號自小客車，在臺北縣三芝鄉
    ○○村○○○○○道路尋獲）、被害人子○○所立臺北縣警察局贓物認領保管單
    （詳見偵查卷第五三頁，記載領回車號ＨＥ─八六五五號自小客車）、被害人丁○○所立臺北縣警察局贓物認領保管單（詳見偵查卷第五六頁，記載領回車號Ｎ
    Ｘ─一三八五號自小客車）、臺北縣警察局車輛尋獲證明單（詳見偵查卷第五七
    頁，記載車號ＮＸ─一三八五號自小客車車主係丁○○，九十一年三月十一日十
    九時三十分在臺北縣淡水中山北路一段二七五巷口尋獲）、被害人壬○○所立臺
    北縣警察局贓物認領保管單及所領回車之照片二幀（詳見偵查卷第六一頁及第六
    三頁，記載領回車號ＤＪ─二八四六號自小客車）、被告乙○○所立自願受搜索
    同意書及臺北縣警察局淡水分局扣押物品收據證明書、臺北縣警察局淡水分局扣
    押物品目錄表（詳見偵查卷第六六頁至第六八頁，記載於車號ＤＪ─二八四六號
    自小客車內及置物箱、後車箱內等處所扣得贓車ＤＪ─二八四六號自小客車一部
    、安非他命八包、海洛因及大麻各一包）、吳振東所立自願受搜索同意書及臺北
    縣警察局淡水分局扣押物品收據證明書、臺北縣警察局淡水分局扣押物品目錄表
    （詳見偵查卷第六九頁至第七一頁，記載於車號ＮＸ─一三八五號自小客車內及
    置物箱、後車箱內扣得贓車ＮＸ─一三八五號自小客車一部、海洛因一包、針筒
    三支）、被害人戊○○所立贓物認領保管單（詳見偵查卷第一三三頁，記載領回
    車號ＡＣ─七八四三號自小客車一輛）、車號ＡＣ─七八四三號自小客車照片（
    詳見偵查卷第一三六頁）等附卷可稽。
  (二)又查被告乙○○係於購得前開玩具槍、彈後，旋在臺北縣三芝鄉○○○○○道路
    旁之空屋內，一併將前開仿Derringer 雙管手槍製造之金屬玩具手槍改造成為具
    有殺傷力之改造掌心雷手槍，將黑色仿 WALTHER廠半自動手槍製造之金屬玩具手
    槍改製為具有殺傷力之改造八厘米手槍等情，亦據被告乙○○於警訊時【詳見偵
    查卷第二二頁背面稱：「（問：該槍枝、子彈你從何而來？）於九十年十二月間
    在三重市（確實地址已不知道）以新台幣六萬元左右買的，後我即在三芝鄉新庄
    子之空屋內改造槍枝、子彈。」等語）、偵查（詳見偵查卷第八四頁背面九十一
    年三月十二日偵查庭訊稱：「（問：手槍及子彈何來？）是九十年七、八月間在
    三重市文具店購買的，以六萬元買含四支槍及子彈，買回來我就在三芝鄉山上空
    屋拿電鑽將槍管打通，再買火藥填充在子彈內，我有試射過，掌心雷及貝瑞塔可
    以擊發。」等語、偵查卷第一０五頁九十一年四月十一日偵查庭訊稱：「（問：
    改造掌心雷手槍、八釐米手槍及貝瑞塔手槍及子彈半成品是你製作的？）是。」
    等語）均供承不諱，核與證人即查獲之台北縣警察局淡水分局小隊長莊茂祥於本
    院九十一年八月十二日庭訊時證述之情節相符，並有被告乙○○所立自願受搜索
    同意書及臺北縣警察局淡水分局扣押物品收據證明書、臺北縣警察局淡水分局扣
    押物品目錄表（詳見偵查卷第七二頁至第七三頁，記載於臺北縣三芝鄉○○○○○道路旁無門牌號空屋內等處所扣得改造掌心雷一支、改造八釐米手槍二支、改
    造貝瑞塔手槍一支、研磨機三台、電鑽一支、砂輪機一台、改造子彈半成品八十
    二顆、改造子彈成品五顆、擊發過彈殼四顆、活動扳手五支、工具箱一盒）、扣
    案物品、車號ＮＸ─一三八五號自小客車及空屋照片（詳見偵查卷第七四頁至第
    七七頁）附卷可稽，復有被告乙○○所有之改造掌心雷手槍及改造八厘米手槍各
    一枝、供改製手槍用之電鑽一支、砂輪機一台扣案可資佐證，而前開扣案之改造
    玩具手槍二支，經臺北縣警察局淡水分局送請內政部警政署刑事警察局鑑驗，其
    結果係：「（一）改造掌心雷手槍壹枝：黏貼0000000000之槍枝管制
    編號乙紙：1.認係仿Derringer 雙管手槍製造之金屬玩具槍，槍身上未發現任何
    標記字樣，槍枝為金黃色，槍管內已去除阻鐵。2.該槍枝具完整之裝填、閉鎖和
    擊發裝置，且功能正常，認可擊發適用之子彈。（二）改造八厘米手槍二支：依
    外觀顏色不同分成二種，分述如下：1.壹枝：黏貼0000000000槍枝管
    制編號乙紙：(1)認係仿WALTHER 廠半自動手槍製造之金屬玩具手槍，槍枝外觀呈
    黑色，滑套具 CARL WALTHER WAFFENFABRIK ULM/DO MODELL PRK/S CAL.7.65 MM
    及FS-9607之字樣，槍管已換裝土造金屬槍管，長約八一 MM，外徑約十二．五MM
    。(2)該槍枝雖欠缺復進簧，無法將子彈再自動上膛，惟認不影響槍枝之擊發功能
    ，認仍可擊發適用之子彈。．．．（七）鑑驗結果：1.送鑑改造掌心雷手槍壹枝
    ：認係由仿Derringer 雙管手槍製造之金屬玩具槍去除槍管內阻鐵而成之改造手
    槍，機械性能正常，可擊發適用子彈，認具殺傷力。2.送鑑改造八厘米手槍貳枝
    ：(1)壹枝，認係仿WALTHER 廠半自動手槍製造之金屬玩具手槍換裝土造金屬槍管
    而成之改造手槍，雖槍枝欠缺復進簧，子彈無法再自動上膛，惟認不影響槍枝之
    擊發功能，認仍可擊發適用之子彈，認具殺傷力。(2)壹枝，認係仿 WALTHER廠半
    自動手槍製造之金屬玩具手槍，槍管為金屬材質惟內具阻鐵，無法供發射子彈使
    用，認不具殺傷力。」，有內政部警政署刑事警察局九十一年三月十二日刑鑑字
    第０九一００四七二五八號函附鑑驗報告在卷可稽（詳見偵查卷第一一一頁至第
    一一六頁），參以被告乙○○同時購得之仿WALTHER 廠半自動手槍製造之金屬玩
    具手槍二支，僅其中黑色一支槍管經改換為土造金屬槍管，另一支金黃色之金屬
    玩具手槍之槍管內仍具有阻鐵等情（詳見偵查卷第一一四頁），倘被告乙○○於
    模型店內購得該二支仿WALTHER 廠半自動手槍製造之金屬玩具手槍後確未改換槍
    管，何以僅其中一支係為土造金屬槍管，另一支槍管內卻尚有阻鐵，益徵被告乙○○事後於本院審理時翻異前詞，要屬畏罪卸責之詞，洵不足採信。綜上所述，
    本件事證已臻明確，被告犯行均堪以認定，應予依法論科。
三、按槍砲彈藥刀械管制條例所指之「模型槍」，係指：原設計非供殺敵、獵物，而
    使用特殊（空包）子彈，可供田徑比賽起始信號或供以嚇退野獸或供射擊訓練（
    因具後作力，可模擬真槍，以磨練射手持槍之穩定性）等用途之金屬材質「槍枝
    」，非一般廠商為供觀賞或作樣品所製造之各類「槍枝模型」，亦非為市售之各
    類「玩具槍」；另「改造模型槍」係指由產製槍械合法廠商製造之不具發射功能
    制式槍枝模型，經加工改造或得輕易改裝或加裝而具有發射功能及殺傷力之槍枝
    。而槍砲彈藥刀械管制條例第十一條之「其他可發射金屬或子彈具有殺傷力之各
    式槍枝」，係指：改造模型槍以外經製造、改造具殺傷力之其他槍枝（以玩具槍
    改造並具殺傷力者，亦屬之）。（參照內政部警政署刑事警察局八十五年十二月
    十一日八五警署保字第八八二四四號函、八十五年十二月二十七日〈八五〉刑鑑
    字第七八０一九號函及八十七年二月二十七日司法院第三十八期司法業務研究會
    研討意見）。查本件扣案之槍枝二支，係分別以仿 Derringer雙管手槍製造之金
    屬玩具手槍拆除槍管內阻鐵及以仿WALTHER 廠半自動手槍製造之金屬玩具手槍更
    換土造金屬槍管，改造而成，業見前述，係屬槍砲彈藥刀械管制條例第十一條第
    一項「其他可發射金屬或子彈具有殺傷力之各式槍枝」，並非屬於同法第十條第
    一項之「模型槍」或「改造模型槍」。故核被告改造前揭手槍所為，係犯槍砲彈
    藥刀械管制條例第十一條第一項之未經許可製造可發射子彈具有殺傷力之改造手
    槍罪。至起訴書論訴被告涉犯槍砲彈藥刀械管制條例第十條第一項未經許可製造
    改造模型手槍罪嫌部分，業經檢察官於本院審理時當庭聲明更正起訴法條應為槍
    砲彈藥刀械管制條例第十一條第一項之製造手槍罪，毋庸再變更起訴法條，併予
    說明。再按非法製造槍砲彈藥刀械等違禁物，所侵害者為社會法益，如製造之客
    體種類相同（同為手槍，或同為子彈）縱令完成之客體有數個（如數支手槍、數
    顆子彈），仍為單純一罪，最高法院八十二年度臺上字第五三０三號刑事判決可
    參，是被告基於單一製造犯意，接續改製具有殺傷力之玩具手槍二支，應僅論以
    一未經許可製造可發射子彈具殺傷力之改造手槍罪。又其改製槍枝後之未經許可
    持有槍枝之行為，應為製造之高度行為所吸收，不另論罪。
四、次按刑法第三百二十一條第一項第三款之攜帶兇器竊盜罪，其所稱「兇器」，其
    種類並無限制，凡客觀上足對人之生命、身體、安全構成威脅，具有危險性之兇
    器均屬之，且祇須行竊時攜帶此種具有危險性之兇器為已足，並不以攜帶之初有
    行兇之意圖為必要。螺絲起子為足以殺傷人生命、身體之器械，顯為具有危險性
    之兇器，此可參諸七十九年臺上字第五二五三號判例，是核被告竊盜部分，係另
    犯刑法第三百二十條第一項之普通竊盜罪（如附表編號二、五、八部分）、第三
    百二十一條第一項第三款（如附表編號一、三、四、六、七、九、十、十一、十
    二部分）之攜帶兇器竊盜罪及同法第三百五十四條之毀損罪（如附表編號二、十
    一部分）。至起訴意旨雖略以被告乙○○於如附表編號二、五、八所示部分亦係
    攜帶兇器螺絲起子竊盜，惟附表編號二部分係被告乙○○持自備鑰匙撬開車門後
    竊車，已據被告乙○○於警訊時及本院審理中均供明在卷，核與證人即承辦警員
    許智仁於審理時到庭結證明確，另附表編號五、八部分則係被告分別以該車之鑰
    匙及遙控器所竊取，亦為被告乙○○於警訊時及本院審理中供證明確，此外並無
    其他任何證據足資認定被告乙○○亦有於如附表編號五、八所示之時間、地點攜
    帶螺絲起子竊盜，而汽車鑰匙及遙控器應無客觀上之危險性，從而該三次竊行，
    被告乙○○應均係犯刑法第三百二十條第一項之普通竊盜罪，檢察官此部分起訴
    意旨容有誤會，起訴法條應予變更。又被告乙○○與吳振東就如附表編號八所示
    之普通竊盜罪犯行、如附表編號六、九、十、十一所示之攜帶兇器竊盜犯行、如
    附表編號十一所示之毀損犯行，互有犯意聯絡及行為分擔，均為共同正犯。復被
告十二次竊盜及二次毀損犯行，時間緊接，所犯構成要件相同之罪名，顯均係基
    於概括犯意反覆為之，皆為連續犯，應分別依刑法第五十六條規定，其中竊盜部
    分應從輕節較重之刑法第三百二十一條第一項第三款攜帶兇器竊盜罪名論以一罪
    ，另毀損部分則以一罪論，並均加重其刑。再被告所犯前開攜帶兇器竊盜及毀損
    罪兩罪間，具有方法結果之牽連關係，為牽連犯，應從一重之攜帶兇器竊盜罪處
    斷。又被告所犯前開槍砲彈藥刀械管制條例第十一條第一項之未經許可製造可發
    射子彈具有殺傷力之改造手槍罪及刑法第三百二十一條第一項第三款之連續攜帶
    兇器竊盜罪，犯意各別，行為互殊，應予分論併罰。
五、復按槍砲彈藥刀械管制條例規定之持有槍、彈犯罪，既為繼續犯，亦即一經非法
    持有槍、彈，其罪雖告成立，但其犯罪行為之完結，須繼續至持有行為終了時為
    止；而犯該條例規定之持有罪，有無累犯之適用，自亦應以其持有行為終了時，
    是否在前案受有期徒刑執行完畢後五年以內決定之（最高法院八十一年度臺非字
    第一八一號判決意旨參照）。查被告乙○○前曾於八十六年間，因違反麻醉藥品
    管理條例案件，經臺灣板橋地方法院於八十六年十月二十九日判處有期徒刑六月
    ，如易科罰金以三百元折算一日，並於同年十二月一日確定，其又於八十七年間
    因竊盜案件，經臺灣士林地方法院於八十七年四月十四日判處有期徒刑五月，並
    於同年五月二十三日確定，嗣上開二罪並定應執行刑為有期徒刑九月，而於八十
    八年六月十日執行完畢，此有臺灣高等法院被告全國前案紀錄表一份存卷可按，
    被告本件改製槍枝後未經許可持有手槍之行為，係至九十一年三月十一日由被告
    乙○○帶同警方起獲扣案槍枝時，始告終了，其持有犯行終了之時間係在其上述
    前案執行完畢後五年以內，揆諸前開說明，自構成累犯；另被告於刑之執行完畢
    後五年內再犯本件有期徒刑以上之竊盜罪，亦為累犯，應分別依刑法第四十七條
    之規定就違反槍砲彈藥刀械管制條例第十一條第一項之罪部分加重其刑，另就竊
    盜罪部分遞加重其刑。
六、末按槍砲彈藥刀械管制條例第十八條第一項規定：「犯本條例之罪自首，並報繳
    其持有之全部槍砲、彈藥、刀械者，減輕或免除其刑；其已移轉持有而據實供述
    全部槍砲、彈藥、刀械之來源或去向，因而查獲者，亦同」。查被告乙○○於九
    十一年三月十一日上午十時許，在臺北縣淡水鎮小坪頂吳仔厝社區出口處為警查
    獲時，承辦本案之警察機關僅由被告乙○○睡於他人失竊之自小客車而得知被告
    乙○○可能涉犯竊盜罪嫌，尚不知被告乙○○改製並持有槍枝之犯罪，已據證人
    即與被告一同至臺北縣三芝鄉○○○○○道路旁之空屋內起獲前開槍枝之台北縣
    警察局淡水分局小隊長莊茂祥於本院審理時證述在卷，且被告當時復承認其改造
    並持有上揭槍枝之犯罪，而帶同警察起獲所持有之全部槍、彈，嗣亦接受裁判，
    亦有卷附之筆錄可證。被告乙○○於犯罪尚未被發覺前，主動向警方自首交出槍
    枝進而接受裁判，符合上引條文所規定之「犯本條例之罪自首」、「並報繳其持
    有之全部槍砲、彈藥」二要件，故依槍砲彈藥刀械管制條例第十八條第一項前段
    自首繳械之規定減輕其刑（按同時有免除其刑規定可減至三分之二），以上並先
    加後減之。爰審酌被告有犯罪前科，素行不良，及其犯罪之動機、目的、手段、
    私自改造手槍，對他人生命身體構成嚴重威脅，危害社會治安甚鉅，惟犯後供認
    犯行頗具悔意等一切情狀，量處如主文所示之刑，並定其應執行刑，併科罰金部
    分並諭知易服勞役之折算標準，以示懲儆。另被告行為後，槍砲彈藥刀械管制條
    例第十九條關於強制工作之規定，已於九十年十一月十四日經修正公布刪除，於
    同年月十六日生效，依刑法第二條第二項保安處分從新原則，本件自無適用原槍
    砲彈藥刀械管制條例第十九條關於強制工作規定之餘地，併予說明。
七、扣案具殺傷力之仿Derringer 雙管手槍製造之金屬玩具改造手槍壹支（槍枝管制
    編號：0000000000）、仿 WALTHER廠半自動手槍製造之金屬玩具改造
    手槍壹支（槍枝管制編號：0000000000），均屬違禁物；另扣案之電
    鑽一支及砂輪機一台，查均係被告所有，且供製造槍枝所用之物，已經其供明在
    卷（參見本院九十一年七月二十二日訊問筆錄及九十一年九月九日審判筆錄），
    以上分別依刑法第三十八條第一項第一款、第二款之規定均併予宣告沒收。另扣
    押之研磨機三台、活動扳手四支、鉗子一把、工具箱一盒等物，雖為被告所有，
    但非供犯本件製造槍枝所用之物，業據被告陳明在卷，尚不在得予沒收之列，檢
    察官起訴意旨認此部分亦係被告乙○○改製槍枝所用之物，容有誤會，一併敘明
    。至扣案之不具殺傷力仿WALTHER 廠半自動手槍製造之金黃色金屬玩具手槍一支
    （槍枝管制編號：0000000000）、不具殺傷力仿 BERETTA廠半自動手
    槍製造之銀白色金屬玩具手槍一支（槍枝管制編號：0000000000）及
    玩具槍用金屬彈殼九十一顆，固為被告乙○○所有，然既非屬違禁物（參見前揭
    刑事警察局鑑驗報告），亦非被告犯罪所用或因犯罪所得之物，依法均不予宣告
    沒收，附此說明。
八、至檢察官起訴意旨另略以：被告乙○○承前揭同一不法所有之意圖，先於九十年
    九月五日上午九時許，持兇器螺絲起子一把，至臺北縣淡水鎮○○街四十九號之
    一前，竊取辛○○所有之車牌號碼ＰＭ─三八三六號自小客車一部，復於九十一
    年三月三日晚上十時三十分許，亦持前開兇器螺絲起子一把，在臺北縣淡水鎮○○街一五六號前，竊取己○○所有之車牌號碼ＧＩ─五００八號自小客車一部，
    因認被告乙○○此部分亦涉犯有刑法第三百二十一條第一項第三款之攜帶兇器竊
    盜罪嫌云云。然查：
  (一)按犯罪事實應依證據認定之，無證據不得推定其犯罪事實；又被告之自白，不得
    作為有罪判決之唯一證據，仍應調查其他必要之證據，以察其是否與事實相符，
    刑事訴訟法第一百五十四條、第一百五十六條第二項分別定有明文。又刑事訴訟
    法上所謂認定犯罪事實之證據，係指足以認定被告確有犯罪行為之積極證據而言
    ，該項證據自須適合於被告犯罪事實之認定，始得採為斷罪資料；如未能發現相
    當證據，或證據不足以證明，自不能以推測或擬制之方法，以為裁判之基礎，最
    高法院二十九年上字第三一０五號、四十年臺上字第八十六號分別著有判例可資
    參照。
  (二)訊據被告乙○○就其曾於九十一年四月十九日與警方一同尋獲辛○○所有之車號
    ＰＭ─三八三六號自小客車、己○○所有之車號ＧＩ─五００八號自小客車乙節
    固不否認，惟堅決否認有何竊取該二部自小客車之犯行，辯稱：該二部車不是伊
    偷的，伊是在九十一年四月十九日上午才被借提出來，但警員卻在九十一年四月
    十八日就通知己○○說車子已經找到，並在九十一年四月十九日前二、三天就通
    知辛○○，但當時伊尚未被借提，警員他們怎麼會知道車子被丟在那裏而知道通
    知己○○及辛○○等語。
  (三)檢察官起訴意旨認被告涉有前開竊盜犯行，無非係以被告乙○○於警訊時及偵查
    中之自白（詳見偵查卷第一四三頁至第一四四頁警訊筆錄、偵查卷第一四０頁偵
    查筆錄）及被害人己○○、辛○○之指述（詳見偵查卷第一二八頁至第一二九頁
    背面警訊筆錄、偵查卷第二二一頁至第二二二頁偵查筆錄），佐以前開被害人己○○所立臺北縣政府警察局贓物認領保管單（詳見偵查卷第一三五頁，記載領回
    ＧＩ─五００八號自小客車一輛）、被害人辛○○所立臺北縣政府警察局贓物認
    領保管單（詳見偵查卷第一三四頁，記載領回ＰＭ─三八三六號自小客車一輛）
    及尋獲ＰＭ─三八三六號及ＧＩ─五００八號自小客車時被告乙○○站於前揭車
    輛前之照片（詳見偵查卷第一三七頁至第一三八頁）等為其主要論據。
  (四)惟查被告乙○○係於九十一年四月十九日上午九時許始由臺北縣警察局刑事警察
    隊借提出所並於同日晚間二十時前將被告乙○○解還之事實，此有臺灣士林地方
    法院檢察署檢察官偵查指揮書及臺北縣警察局函在卷可稽（詳見偵查卷第一二二
    頁至第一二四頁），然被害人己○○係於九十一年四月十八日晚間、被害人辛○○則於九十一年四月十九日被告借提前二、三日即由臺北縣警察局刑事警察隊通
    知已尋獲失車，且被告乙○○於九十一年四月十九日於警方借提後，在警局時尚
    向被害人己○○表示車子係真實姓名年籍不詳綽號「饅頭」者所竊取，當時被告
    乙○○且告知綽號「饅頭」者之住址，被害人己○○並在該址尋獲遭竊車號ＧＩ
    ─五００八號自小客車之零件，被告乙○○借提解還後，與車號ＧＩ─五００八
    號自小客車一同遭竊之證件並遭他人變造而於警局應訊等情，業據證人己○○及
    辛○○於本院九十一年八月二十六日庭訊時證述明確，核與被告乙○○所辯情節
    相符，足見警方於借提被告乙○○外出查贓時即已事先知悉將尋獲辛○○所有之
    車號ＰＭ─三八三六號自小客車及己○○所有之車號ＧＩ─五００八號自小客車
    ，且被告乙○○實際上與被害人交談時並未承認竊取前開自小客車，顯見被告乙○○於警、偵訊時之自白顯有瑕疵，參以被告乙○○於九十一年四月十九日借提
    解還看守所前在檢察官偵訊時亦僅承認警訊實在並無刑求，並未就其涉犯竊取辛○○所有之車號ＰＭ─三八三六號自小客車、己○○所有之車號ＧＩ─五００八
    號自小客車詳為陳述，從而被告乙○○於警訊時及偵查中之自白，與被害人己○○及辛○○指述之情節不符，自無法憑採，尚難僅以卷附被告乙○○與前開自小
    客車合照之照片即遽論被告乙○○亦涉犯前開竊盜犯行，是該部分不能證明被告
    犯罪，因公訴人認此部分與前揭論罪科刑之竊盜部分有連續犯之裁判上一罪關係
    ，故不另為無罪之諭知。
據上論斷，應依刑事訴訟法第二百九十九條第一項前段、第三百條，槍砲彈藥刀械管
制條例第十一條第一項、第十八條第一項前段，刑法第十一條前段、第二條第二項、
第二十八條、第五十六條、第三百二十一條第一項第三款、第三百五十四條、第五十
五條、第四十七條、第四十二條第二項、第三項、第五十一條第五款、第三十八條第
一項第一款、第二款，罰金罰鍰提高標準條例第一條前段、第二條，現行法規所定貨
幣單位折算新台幣條例第二條，判決如主文。
本案經檢察官曾淑華到庭執行職務。
中      華      民      國     九十一     年     九     月    二十三    日
                                      臺灣士林地方法院刑事第三庭
                  法  官  李  育  仁
右正本證明與原本無異。
如不服本判決，應於判決送達後十日內，向本院提出上訴狀。
                                          書記官  李  家  敏
中      華      民      國     九十一     年     十     月      二      日
附錄本判決論罪科刑依據之法條全文
槍砲彈藥刀械管制條例第十一條：
  未經許可，製造、販賣或運輸第四條第一項第一款所稱其他可發射金屬或子彈具有
  殺傷力之各式槍砲者，處五年以上有期徒刑，併科新臺幣一千萬元以下罰金。
  未經許可，轉讓、出租或出借前項所列槍砲者，處三年以上十年以下有期徒刑，併
  科新臺幣七百萬元以下罰金。
  意圖供自己或他人犯罪之用，而犯前二項之罪者，處無期徒刑或七年以上有期徒刑
  ，併科新臺幣一千萬元以下罰金。
  未經許可，持有、寄藏或意圖販賣而陳列第一項所列槍砲者，處一年以上七年以下
  有期徒刑，併科新臺幣七百萬元以下罰金。
  第一項至第三項之未遂犯罰之。
中華民國刑法第三百二十一條：
  犯竊盜罪而有左列情形之一者，處六月以上、五年以下有期徒刑：
  一  於夜間侵入住宅或有人居住之建築物、船艦或隱匿其內而犯之者。
  二  毀越門扇、牆垣或其他安全設備而犯之者。
  三  攜帶兇器而犯之者。
  四  結夥三人以上而犯之者。
  五  乘火災、水災或其他災害之際而犯之者。
  六  在車站或埠頭而犯之者。
  前項之未遂犯罰之。
 附表：
┌──┬───┬────┬────┬────┬───┬────┬────┐
│編號│行為人│犯罪時間│犯罪地點│犯罪方法│被害人│被竊財物│毀損部分│
├──┼───┼────┼────┼────┼───┼────┼────┤
│一  │乙○○│九十年十│臺北縣淡│攜帶兇器│蔡森榮│車號ＦＬ│未據提出│
│    │      │一月間之│水鎮竿蓁│螺絲起子│      │─一００│毀損告訴│
│    │      │某日    │二街十九│一把撬開│      │六號自小│        │
│    │      │        │巷旁車庫│車門後竊│      │客車一部│        │
│    │      │        │        │取自小客│      │（已由警│        │
│    │      │        │        │車      │      │尋回自小│        │
│    │      │        │        │        │      │客車車身│        │
│    │      │        │        │        │      │，惟四個│        │
│    │      │        │        │        │      │車輪迄未│        │
│    │      │        │        │        │      │尋獲）  │        │
├──┼───┼────┼────┼────┼───┼────┼────┤
│二  │乙○○│九十年十│臺北縣八│以自備鑰│戊○○│車號ＡＣ│車門及車│
│    │      │二月十二│里鄉荖阡│匙將車門│      │─七八四│門鎖遭破│
│    │      │日上午八│坑路二之│撬開後竊│      │三號自小│壞並提出│
│    │      │時許    │一號前  │取自小客│      │客車一部│毀損告訴│
│    │      │        │        │車      │      │        │        │
├──┼───┼────┼────┼────┼───┼────┼────┤
│三  │乙○○│九十一年│臺北市松│攜帶兇器│癸○○│車號ＢＱ│未據提出│
│    │      │一月四日│山區光復│螺絲起子│（平日│─八三七│毀損告訴│
│    │      │凌晨一時│北路一九│一把撬開│由陳慶│七號自小│        │
│    │      │許      │二號前  │車門後竊│霖使用│客車一部│        │
│    │      │        │        │取自小客│）    │        │        │
│    │      │        │        │車      │      │        │        │
├──┼───┼────┼────┼────┼───┼────┼────┤
│四  │乙○○│九十一年│臺北市北│攜帶兇器│登記名│車號ＮＦ│未據提出│
│    │      │一月二十│投區中央│螺絲起子│義人係│─六七八│毀損告訴│
│    │      │六日晚間│北路四０│一把撬開│魏俊傑│八號自小│        │
│    │      │十八時三│０號對面│車門後竊│，惟實│客車一部│        │
│    │      │分許    │路邊    │取自小客│際已出│        │        │
│    │      │        │        │車      │售予李│        │        │
│    │      │        │        │        │慶文所│        │        │
│    │      │        │        │        │有    │        │        │
├──┼───┼────┼────┼────┼───┼────┼────┤
│五  │乙○○│九十一年│臺北縣淡│因見該自│登記名│車號五Ｈ│        │
│    │      │一月二十│水鎮中正│小客車之│義人係│─五二六│        │
│    │      │七日中午│東路一段│車鑰匙尚│彭沈寶│八號自小│        │
│    │      │十二時許│一二九號│插在車門│珠但平│客車一部│        │
│    │      │        │旁      │之鎖孔內│日由彭│（後該車│        │
│    │      │        │        │即趁旁人│宏達使│因違規停│        │
│    │      │        │        │不注意之│用    │放於臺北│        │
│    │      │        │        │際打開車│      │市北投區│        │
│    │      │        │        │門發動引│      │之路邊而│        │
│    │      │        │        │擎而竊走│      │遭拖吊車│        │
│    │      │        │        │該車    │      │拖走）  │        │
├──┼───┼────┼────┼────┼───┼────┼────┤
│六  │乙○○│九十一年│彰化縣田│攜帶兇器│登記名│車號ＮＶ│未據提出│
│    │吳振東│二月八日│中鎮福安│螺絲起子│義人係│─五六六│毀損告訴│
│    │  │凌晨零時│路旁    │一把撬開│益玖營│八號自小│        │
│    │      │三十分許│        │車門後竊│造有限│客車一部│        │
│    │      │        │        │取自小客│公司平│        │        │
│    │      │        │        │車      │日由謝│        │        │
│    │      │        │        │        │國棟使│        │        │
│    │      │        │        │        │用    │        │        │
├──┼───┼────┼────┼────┼───┼────┼────┤
│七  │乙○○│九十一年│臺北縣淡│攜帶兇器│庚○○│ＳＯＮＹ│未據提出│
│    │      │二月十三│水鎮鄒厝│螺絲起子│      │牌汽車音│毀損告訴│
│    │      │日上午六│崙二之三│一把撬開│      │響主機、│        │
│    │      │時三十分│號前    │車門後竊│      │ＪＢＣ牌│        │
│    │      │許      │        │取被害人│      │喇叭、回│        │
│    │      │        │        │置於車號│      │數票二張│        │
│    │      │        │        │ＤＸ─七│    │、超細纖│        │
│    │      │        │        │０一一號│      │維擦試布│        │
│    │      │        │        │自小客車│      │        │        │
│    │      │        │        │內之財物│      │        │        │
├──┼───┼────┼────┼────┼───┼────┼────┤
│八  │乙○○│九十一年│臺北縣八│因見該自│登記名│車號ＩＥ│        │
│    │吳振東│二月十六│里鄉龍米│小客車之│義人係│─五一二│        │
│    │      │日      │路二段三│鑰匙及車│林慶樺│五號自小│        │
│    │      │        │十七號前│遙控器置│但平日│客車一部│        │
│    │      │        │        │於車頂處│由林慶│        │        │
│    │      │        │        │即趁無人│欣使用│        │        │
│    │      │        │        │注意之際│      │        │        │
│    │      │        │        │利用鎖匙│      │        │        │
│    │      │        │        │及遙控器│      │        │        │
│    │      │        │        │將車竊走│      │        │        │
├──┼───┼────┼────┼────┼───┼────┼────┤
│九  │乙○○│九十一年│臺北縣蘆│攜帶兇器│子○○│車號ＨＥ│未據提出│
│    │吳振東│二月二十│洲市長榮│螺絲起子│      │─八六五│毀損告訴│
│    │      │五日下午│路與長安│一把撬開│      │五號自小│        │
│    │      │十四時二│街口    │車門後竊│      │客車一部│        │
│    │      │十分許  │        │取自小客│      │        │        │
│    │      │        │        │車      │      │        │        │
├──┼───┼────┼────┼────┼───┼────┼────┤
│十  │乙○○│九十一年│臺北市北│攜帶兇器│丁○○│車號ＮＸ│未據提出│
│    │吳振東│三月七日│投區格致│螺絲起子│      │─一三八│毀損告訴│
│    │      │上午八時│路一六六│一把撬開│      │五號自小│        │
│    │      │許      │巷口    │車門後竊│      │客車一部│        │
│    │      │        │        │取自小客│      │        │        │
│    │      │        │        │車      │      │        │        │
├──┼───┼────┼────┼────┼───┼────┼────┤
│十一│乙○○│九十一年│臺北市大│攜帶兇器│壬○○│車號ＤＪ│車門及車│
│    │吳振東│三月八日│同區承德│螺絲起子│      │─二八四│門鎖遭破│
│    │      │晚上十九│路三段之│一把撬開│      │六號自小│壞並提出│
│    │      │時三十分│路邊    │車門後竊│      │客車一部│毀損告訴│
│    │      │許      │        │取自小客│      │        │        │
│    │      │        │        │車      │      │        │        │
├──┼───┼────┼────┼────┼───┼────┼────┤
│十二│乙○○│九十一年│臺北市北│攜帶兇器│翁榮祈│車號ＴＭ│未據提出│
│    │      │三月十一│投區大業│螺絲起子│      │─九０一│毀損告訴│
│    │      │日凌晨五│路三０二│一把撬開│      │六號自小│        │
│    │      │時許    │號旁    │車門後竊│      │客車一部│        │
│  │      │        │        │取自小客│      │        │        │
│    │      │        │        │車      │      │        │        │
└──┴───┴────┴────┴────┴───┴────┴────┘
